臺灣臺中地方法院刑事判決　　　　　　　　　　　九十三年度重訴字第一九四六號
　　公　訴　人　臺灣臺中地方法院檢察署檢察官
　　被　　　告　子○○
　　指定辯護人　乙○○律師
　　被　　　告　丙○○
　　選任辯護人　鞠金蕾律師
右列被告因擄人勒贖等案件，經檢察官提起公訴（九十三年度偵字第一一五三九、一
二一０八、一二八三五號、九十三年度毒偵字第二二八六號），本院判決如左：
    主  文
子○○未經許可，寄藏可發射子彈具有殺傷力之改造手槍，累犯，處有期徒刑壹年肆
月，併科罰金新台幣伍萬元，罰金如易服勞役，以參佰元（即新台幣玖佰元）折算壹
日，扣案之具有殺傷力之仿ＦＮ廠半自動手槍製造之金屬玩具手槍更換土造金屬槍管
改造而成之改造手槍壹支、改造子彈貳顆（係由玩具金屬彈殼加裝直徑約八‧五㎜之
金屬彈頭改造而成）沒收；又連續施用第二級毒品，累犯，處有期徒刑捌月，扣案之
第二級毒品安非他命貳包（合計毛重二三‧一公克）沒收銷燬之，吸食器壹組、吸食
管壹支、夾鏈袋玖拾貳個、鏟管壹支沒收；又共同意圖勒贖而擄人，累犯，處有期徒
刑拾年，扣案之手銬壹付、斷落手銬壹截、膠帶壹團沒收；應執行有期徒刑拾壹年陸
月，罰金新台幣伍萬元，罰金如易服勞役，以參佰元（即新台幣玖佰元）折算壹日，
扣案之第二級毒品安非他命貳包（合計毛重二三‧一公克）沒收銷燬之，具有殺傷力
之仿ＦＮ廠半自動手槍製造之金屬玩具手槍更換土造金屬槍管改造而成之改造手槍壹
支、改造子彈貳顆（係由玩具金屬彈殼加裝直徑約八‧五㎜之金屬彈頭改造而成）、
吸食器壹組、吸食管壹支、夾鏈袋玖拾貳個、鏟管壹支、手銬壹付、斷落手銬壹截、
膠帶壹團沒收。
丙○○共同意圖勒贖而擄人，處有期徒刑玖年捌月，扣案之具有殺傷力之仿ＦＮ廠半
自動手槍製造之金屬玩具手槍更換土造金屬槍管改造而成之改造手槍壹支、改造子彈
貳顆（係由玩具金屬彈殼加裝直徑約八‧五㎜之金屬彈頭改造而成）、手銬壹付、斷
落手銬壹截、膠帶壹團沒收。
    事實
一、子○○曾因麻醉藥品管理條例案件，經台灣板橋地方法院判處有期徒刑六月，又
    因麻醉藥品管理條例案件，經台灣嘉義地方法院及台灣高等法院台南分院分別判
    處有期徒刑七月及五年二月，定其應執行刑為有期徒刑五年六月，接續執行至民
    國八十三年二月五日假釋出獄，後假釋經撤銷，應執行殘刑三年六月十一日；又
    因肅清煙毒條例案件，經台灣高等法院台中分院判處有期徒刑二年，與上開殘刑
    接續執行至八十六年十二月二十三日又假釋出獄，後假釋再經撤銷，應執行殘刑
    二年六月十九日，於九十年十一月十九日縮短刑期執行完畢；並曾因施用毒品案
    件，經送觀察、勒戒後，認有繼續施用毒品之傾向，令入戒治處所強制戒治，於
    八十八年六月二十九日停止戒治，所餘戒治期間交付保護管束，八十九年一月十
    二日保護管束期滿，由台灣嘉義地方法院檢察署檢察官以八十九年度戒偵字第四
    號為不起訴處分。詎仍不知悔改，復於九十三年四月上旬某日，在台中市○○○○街十一號六樓之一其姊住處，因其朋友張聚然（年籍不詳）至該處尋訪，遺留
    具殺傷力之仿ＦＮ廠半自動手槍製造之金屬玩具手槍更換土造金屬槍管改造而成
    之改造手槍一支及具有殺傷力之改造子彈三顆（係由玩具金屬彈殼加裝直徑約八
    ‧五㎜之金屬彈頭改造而成）、土造子彈一顆（具直徑約八㎜之金屬彈頭）忘記
    帶走，竟受張聚然之託，代為保管上開具有殺傷力之改造手槍一支、子彈四顆，
    將之攜至台中市○○路○段一之七號十六樓之十住處藏放。另基於施用第二級毒
    品之概括犯意，自九十三年五月中旬某日起至九十三年六月二十八日止，連續在
    台中市○○路○段一之七號十六樓之十住處，利用吸食器、吸食管，施用第二級
    毒品安非他命，約一天施用一次。嗣於九十三年六月二十八日晚上十時五分許，
    為警在台中市○○路○段一之七號十六樓之十住處查獲，並扣得上開具有殺傷力
    之改造手槍一支、子彈四顆及第二級毒品安非他命二包（合計毛重二三‧一公克
    ）、吸食器一組、夾鏈袋九十二個、鏟管一支、吸食管一支。
二、子○○與丙○○二人因缺錢花用，竟共同意圖為自己不法之所有，於九十三年六
    月九日晚上，在台中市○○路○段一之七號十六樓之十子○○住處樓下謀議綁架
    戊○○、己○○父子以勒贖金錢。議定由子○○先於九十三年六月十日下午四時
    許，向查號台查得戊○○位於彰化縣鹿港鎮之神轎雕刻店電話號碼，並以其所有
    0000000000號ＳＩＭ卡插入序號為000000000000000
    號之行動電話（該ＳＩＭ卡已遭子○○於案發後丟棄，行動電話亦為子○○持至
    台中市○○路與人交換，均未扣案），撥打至戊○○之神轎雕刻店，向接聽電話
    之己○○佯稱其在台中市大坑地區蓋有一間私人廟宇，要請「阿樹師」（即戊○○）作雕刻裝潢，而與己○○約定次日上午十時許，在台中市中台醫專附近見面
    勘估現場。約妥後子○○與丙○○即於九十三年六月十日晚上八時許，在台中市
    ○○路○段一之七號十六樓之十子○○住處樓下見面，商討擄人勒贖細節，子○○表示其有槍枝可供作案使用，並請丙○○出資購買作案工具，丙○○遂交付新
    台幣（下同）六千元予子○○，由子○○於當晚至台中市○○路進口情趣禮品店
    購買手銬二付、電擊棒一支備用。迨九十三年六月十一日上午，子○○即攜帶上
    開具有殺傷力內裝四顆子彈之改造手槍一支及其購得之手銬二付、電擊棒一支，
    駕駛自小客車前往台中市○○路○段一四七巷二一弄二之二號丙○○住處附近搭
    載丙○○，另在台中市○○路○段某超商再購得膠帶一捲後，前往台中市中台醫
    專附近等候，丙○○因此亦未經許可與子○○共同持有上開具有殺傷力之改造手
    槍一支、子彈四顆。待己○○於同日上午十時多，駕駛ＱＵ－七七三九號賓士牌
    自小客車搭載戊○○抵達中台醫專附近，子○○、丙○○即向戊○○、己○○父
    子騙稱其等車子壞掉，而搭上己○○所駕駛之ＱＵ－七七三九號自小客車，將戊○○、己○○父子引導至台中市亞哥花園大門右側產業道路橫坑幹七三號電桿對
    面停車，子○○即拿出上開內裝四顆子彈之改造手槍抵住己○○，並以手銬將己○○雙手反銬背後，丙○○則持電擊棒押住戊○○欲以手銬銬住戊○○，惟戊○○趁丙○○銬住其右手之際反抗跑出車外，子○○、丙○○復基於普通傷害之犯
    意聯絡，由丙○○持電擊棒追出，以電擊棒及徒手毆打戊○○之頭、手，並致戊○○跌倒，受有頭皮、左眼臉、二肘、二膝多處挫擦傷及左臀部挫傷之傷害，手
    銬亦因戊○○反抗斷落。嗣戊○○自知無力反抗，任由丙○○押上該ＱＵ－七七
    三九號自小客車，以膠帶綑綁雙手。子○○、丙○○剝奪戊○○、己○○之行動
    自由後，命戊○○、己○○坐在後座，先由子○○駕駛該ＱＵ－七七三九號自小
    客車，丙○○坐後座控制戊○○、己○○，後因子○○對台中縣太平市區況
不熟，改由丙○○駕車，子○○坐後座控制戊○○、己○○，往南投方向行駛。
    子○○、丙○○在車上並藉口係薛球集團成員，為店家、酒店小姐及老大出面辦
    事，要將戊○○、己○○開槍打死、放火燒車、棄屍山谷，恫嚇戊○○、己○○
    交付五百萬元，後降為三百萬元，己○○先後答應給予五十萬元、一百萬元，均
    遭子○○、丙○○拒絕，途經南投縣水里鄉路旁，子○○、丙○○復以膠帶綑綁
    戊○○、己○○雙腳及貼住眼睛、嘴巴，且下車拾得被單、紙箱蓋住戊○○、己○○，再開往南投縣竹山鎮竹林汽車旅館，因丙○○發現櫃台人員神色有異，旋
    即離開轉往台中縣大里市璽邁汽車旅館。迨同日下午一時四十九分許抵達璽邁汽
    車旅館，子○○、丙○○向櫃台人員甲○○表示要休息，支付休息費用六百元，
    將戊○○、己○○押入該汽車旅館二０七號房後，即先拿取己○○皮包內之三千
    五百元及戊○○、己○○所持有之行動電話各一支，作為支付各項費用及聯絡工
    具，且持續與己○○談判勒贖金額，己○○最後同意給付一百五十萬元，並就付
    款方式達成協議，子○○、丙○○旋指示己○○聯絡其妻壬○○，向壬○○佯稱
    購買木材須一百五十萬元，請壬○○攜帶一百五十萬元，與店內師傅梁金瓶同至
    中山高速公路五權西路交流道附近，交予駕駛家中所有ＱＵ－七七三九號自小客
    車之「少年董仔」，子○○、丙○○確認壬○○已籌得款項並出發前往上揭地點
    ，乃重新以膠帶綑綁戊○○、己○○之雙手、雙腳，並利用房間內之枕頭套、毛
    巾貼住戊○○、己○○之眼睛、嘴巴，以膠帶黏住，再由丙○○駕駛該ＱＵ－七
    七三九號自小客車，子○○躲在後座，於同日下午三時十分許出發前往取贖，且
    於離去前支付差額一千一百五十元，向櫃台人員辛○○表示改為住宿，要求勿打
    擾二０七號房客。至同日下午三時三十分許，子○○、丙○○在台中市○○○路
    ○段三六號前取得壬○○交付之一百五十萬元贖款後，始將該ＱＵ－七七三九號
    自小客車開往台中市○○路與大墩十七街口之大台中洗車場，並沿路丟棄作案用
    之電擊棒、剩餘膠帶及紙箱、被單，向戊○○、己○○拿取之行動電話各一支則
    放進該ＱＵ－七七三九號自小客車之小行箱內，將該ＱＵ－七七三九號自小客車
    交予大台中洗車場之負責人庚○○清洗，僅留下梁金瓶之行動電話號碼，供庚○○清洗完畢聯絡取車，旋將勒贖所得之一百五十萬元朋分花用迨盡（子○○利用
    其中二十萬元，以其女友徐金蘭名義購得ＰＧ－八六九六號自小客車一輛）。
    嗣因戊○○、己○○自行掙脫報警，而為警循線查獲，並在璽邁汽車旅館二０七
    室扣得手銬一付、斷落手銬一截、膠帶一團、撕裂之枕頭套二件、毛巾二條。
三、案經戊○○、己○○、壬○○告訴，並由台中市警察局第一分局、台中縣警察局
    霧峰分局報請台灣台中地方法院檢察署檢察官偵查起訴。
    理  由
一、被告子○○違反槍砲彈藥刀械管制條例、毒品危害防制條例部分：訊據被告子○○對於前開未經許可，寄藏可發射子彈具有殺傷力之改造手槍一支、子彈四顆及
    施用第二級毒品之事實供承不諱，並有改造手槍一支、子彈四顆、第二級毒品安
    非他命二包（合計毛重二三‧一公克）、吸食器一組、吸食管一支、夾鏈袋九十
    二個、鏟管一支扣案，及台中市警察局第一分局搜索扣押筆錄、扣押物品目錄表
    、警員職務報告、查獲現場圖各一份附卷可稽。而扣案之改造手槍一支、子彈四
    顆經內政部警政署刑事警察局鑑定結果，改造手槍一支，為仿ＦＮ廠半自動手槍
    製造之金屬玩具手槍更換土造金屬槍管改造而成，機械性能良好，可擊發適用子
    彈；另子彈四顆，其中三顆係由玩具金屬彈殼加裝直徑約八‧五㎜之金屬彈頭改
    造而成之改造子彈，一顆係土造子彈（具直徑約八㎜之金屬彈頭），皆可擊發，
    均有具殺傷力，亦有內政部警政署刑事警察局九十三年七月二十七日刑鑑字第０
    九三０一四九三四一號槍彈鑑定書在卷足憑。又被告於前開時地為警查獲，經採
    其尿液送驗結果，安非他命及甲基安非他命皆呈陽性反應，復有台中市警察局第
    一分局真實姓名對照表及詮昕科技股份有限公司濫用藥物尿液檢驗報告各一份在
    卷足參。再被告子○○曾因施用毒品案件，經送觀察、勒戒後，認有繼續施用毒
    品之傾向，令入戒治處所強制戒治，於八十八年六月二十九日停止戒治，所餘戒
    治期間交付保護管束，八十九年一月十二日保護管束期滿，由台灣嘉義地方法院
    檢察署檢察官以八十九年度戒偵字四號為不起訴處分等情，另有台灣台中地方法
    院檢察署刑案資料查註紀錄表、檢察官不起訴處分書、台灣高等法院被告全國前
    案紀錄表、出入監資料可憑，事證明確，被告子○○此部犯行已堪認定。
二、被告子○○、丙○○擄人勒贖、傷害及被告丙○○違反槍砲彈藥刀械管制條例部
    分：訊據被告子○○、丙○○固皆坦承於前揭時地，共同攜帶上開具有殺傷力之
    改造手槍一支、子彈四顆及電擊棒一支、手銬二付、膠帶一捲，剝奪被害人戊○○、己○○之行動自由，並假藉薛球集團成員，威嚇被害人戊○○、己○○，取
    得被害人己○○之妻壬○○交付之一百五十萬元，事後復將被害人己○○所使用
    之ＱＵ－七七九三號自小客車送至大台中洗車場清洗等情，惟均否認擄人勒贖及
    傷害犯行，辯稱伊等係聽鹿港朋友說戊○○、己○○父子從事神轎雕刻，壓低價
    錢出貨，才起意給予教訓，而藉口薛球集團成員名義出面辦事，要戊○○、己○○小心，並非擄人勒贖，亦未毆打戊○○，進入璽邁汽車旅館時，係己○○同意
    支付房間費用，所以才從己○○皮包內拿走三千元，另一百五十萬元，係己○○
    主動答應給付，伊等從未要求戊○○、己○○付款云云。然查右揭犯罪事實，業
    據被害人戊○○、己○○於警訊、偵查及本院審理時指訴綦詳，並經證人壬○○
    （被害人己○○之妻）、梁金瓶（被害人戊○○開設之神轎雕刻店師父）、庚○○（大台中洗車場負責人）、癸○○（大台中洗車場員工）、王宜婷（璽邁汽車
    旅館櫃台人員）、辛○○（璽邁汽車館櫃台人員）、張雲齊（竹林汽車旅館櫃台
    人員）、徐金蘭（被告子○○女友）分別於警訊、偵查及本院審理時證述無訛，
    並有仿ＦＮ廠半自動手槍製造之金屬玩具手槍更換土造金屬槍管改造而成之改造
    手槍一支及子彈四顆（均具有殺傷力，已如前述）、手銬一付、斷落手銬一截、
    膠帶一團、撕裂之枕頭套二件、毛巾二條扣案，及顯示被害人戊○○受傷情形之
    診斷證明書、通聯調閱查詢單、採證平面圖、現場圖、內政部警政署鑑驗書、汽
    車買賣合約書、保管書、照片在卷佐憑。被告子○○於警訊時已供承伊與丙○○
    共同犯案，原要恐嚇勒贖，伊係於案發前一日下午打電話至戊○○店內，表示要
    找「阿樹師」勘估廟宇工程費用，由戊○○之子己○○接聽，相約隔日在中台醫
    專附近見面，見面後伊等藉口車子壞掉，而搭上己○○所駕駛之自小客車，引導
    己○○往亞哥花園方向行駛，再指示己○○自亞哥花園右側產業道路右轉，前行
    五分鐘至十分鐘停車，停車後伊即拿出改造手槍抵住己○○，說伊與丙○○係薛
    球集團成員，有人與其父戊○○發生糾紛，要伊等處理，伊等不是要錢，叫己○○將手放到背後以手銬銬住，戊○○見狀開門逃跑，丙○○自後追趕，將戊○○
    抓回車內，原要以另一付手銬銬住，但手銬損壞，就叫戊○○趴在後座不要動，
    由伊開車，丙○○坐後座看管戊○○、己○○，過約半小時，丙○○見伊路況不
    熟，改由丙○○開車，伊坐後座看守戊○○、己○○，伊等向戊○○、己○○說
    戊○○在外喝酒發生糾紛，要求拿出三百萬元出來解決，己○○表示沒有那麼多
    錢，只能拿一百萬元，伊與丙○○商量結果，認為一百萬元連解決地下錢莊欠債
    都不夠，向己○○表示一百萬元不夠，且為使戊○○、己○○害怕，並稱這樣連
    偷渡費都不夠，何況之前幹掉一人價錢都不止如此，最後己○○提議支付一百五
    十萬元，經伊同意，由己○○聯絡其妻，攜帶一百五十萬元至中山高速公路五權
    西路交流道附近一間汽車修配場前，交付伊及丙○○，係伊向丙○○提議勒索鹿
    港地區神轎店老闆，丙○○同意，拿六千元交伊購買作案之手銬二付、電擊棒一
    支，另於案發當日再購買膠帶一捲等語；復於偵查中供稱因伊父親住院，且伊知
    丙○○遭地下錢莊追債，於九十三年六月九日晚上在住處樓下，向丙○○提議將
    戊○○父子約出，以薛球集團名義恐嚇取財，丙○○於九十三年六月十日晚上八
    時許，在伊住處樓下交伊六千元購買手銬、電擊棒，當日下午，伊向查號台查出
    戊○○雕刻店電話，打電話向己○○騙說大坑一間私人廟宇快完工，請其作木雕
    裝潢，並約定隔日在中台醫專附近見面，見面後伊藉口車子壞掉，搭上己○○駕
    駛之自小客車，導引己○○開到亞哥花園旁產業道路，拿出改造手槍抵住己○○
    ，向己○○說伊等係薛球集團成員須錢跑路，將己○○以手銬銬住，戊○○見狀
    逃走，丙○○持電擊棒追上戊○○，將戊○○帶上車，先由伊負責開車，丙○○
    坐後座看管戊○○、己○○，至太平市○○○路況不熟，改由丙○○開車，伊負
    責看管戊○○、己○○，再轉往埔里、魚池、水里、竹山，在水里伊叫丙○○拿
    被套蓋住戊○○、己○○父子，最後開到大里市璽邁汽車旅館，伊騙己○○說受
    人之託，要將戊○○、己○○交給仇家，與丙○○交談中並曾說如果不交錢出來
    會將戊○○、己○○作掉等語；另被告丙○○於警訊時亦供承子○○向伊提議綁
    架鹿港神桌商人，伊答應，於九十三年六月十日晚上八時許，在子○○住處前路
    旁，交付六千元給子○○購買手銬、電擊棒，九十三年六月十一日上午九時許，
    子○○駕駛自小客車載伊前往中台醫專門口，同日上午十時二十分許，戊○○、
    己○○駕駛賓士自小客車前來，子○○即謊稱伊等車子故障，搭上該賓士自小客
    車，引導至亞哥花園右側產業道路，由子○○拿出預藏手槍抵住己○○，戊○○
    見狀開門逃跑，伊持電擊棒追上以電擊棒電擊戊○○，將戊○○抓住，子○○則
    將己○○反手上銬控制在右前座，倒車回來載伊及戊○○，先由子○○開車，伊
    將戊○○、己○○控制在後座，至太平市蝙蝠洞附近山區，再換伊開車，往南投
    縣國姓鄉方向行駛，最後開至大里市璽邁汽車旅館。途中子○○曾開口勒贖三百
    萬元，但己○○表示僅有五十萬元能力，雙方一直議價，子○○堅持要一百五十
    萬元，否則要先作掉一個，至璽邁汽車旅館，己○○答應找其妻及朋友籌錢，後
    來通知其妻攜帶一百五十萬元至中山高速公路五權西路交流道，談好取款方式後
    ，伊及子○○即駕駛該賓士自小客車前往約定地點取款等語；再於偵查中供稱係
    子○○於案發前向伊提議綁架戊○○、己○○父子，並由子○○以購買神桌名義
    ，打電話聯絡戊○○、己○○父子見面，伊則交付六千元給子○○購買手銬、電
    擊棒、膠帶，伊及子○○係以車子壞掉為藉口，搭上己○○駕駛之自小客車，引
    導至亞哥花園附近產業道路，由子○○拿出手槍抵住己○○，伊持電擊棒抵住戊○○，以手銬銬住戊○○一隻手，戊○○反抗逃跑，伊追出以電擊棒電擊戊○○
    ，並毆打戊○○一拳，將戊○○押上車，以膠帶綑綁雙手。在璽邁汽車旅館時子
    ○○向己○○說要一百五十萬元才放人，亦曾說如不交錢就作掉其中一人，後來
    己○○同意，打電話通知其妻領錢等語，顯見被告子○○、丙○○原即謀議擄走
    被害人戊○○、己○○，並藉口係薛球集團成員，為店家、酒店小姐及老大出面
    辦事，恫嚇被害人戊○○、己○○，以遂行勒贖之目的，自具有擄人勒贖之犯意
    ，否則何須事先準備上開具有殺傷力之改造手槍、子彈及電擊棒、手銬、膠帶以
    為作案工具，且綑綁剝奪被害人戊○○、己○○之行動自由長達五小時？況刑法
    上之擄人勒贖罪本為妨害自由罪及恐嚇取財罪之結合犯，被告子○○、丙○○以
    剝奪被害人戊○○、己○○之行動自由為手段，恫嚇被害人戊○○、己○○交付
    贖款，即無解於擄人勒贖罪責。被告子○○、丙○○所辯無非飾卸之詞，不足採
    信，其等擄人勒贖犯行均堪認定。
三、核被告子○○、丙○○所為，均係犯刑法第二百七十七條第一項之傷害罪及同法
    第三百四十七條第一項之擄人勒贖罪；被告子○○另犯毒品危害防制條例第十條
    第二項之施用第二級毒品罪及槍砲彈藥刀械管制條例第十一條第四項之未經許可
    寄藏可發射子彈具有殺傷力之改造手槍罪、同條例第十二條第四項之未經許可寄
    藏子彈罪（此部分被告子○○係受寄藏置上開具有殺傷力之改造手槍及子彈，非
    僅單純予以持有，檢察官認係成立同條項之未經許可持有可發射子彈具有殺傷力
    之改造手槍及子彈罪，尚有未合，又被告子○○寄藏上開具有殺傷力之改造手槍
    及子彈後予以持有，係寄藏之當然結果，不另論罪，併予敘明）；被告丙○○另
    犯槍砲彈藥刀械管制條例第十一條第四項之未經許可持有可發射子彈具有殺傷力
    之改造手槍罪及同條例第十二條第四項之未經許可持有子彈罪。被告子○○、丙○○就傷害及擄人勒贖部分，有犯意聯絡及行為分擔，皆為共同正犯。又被告子
    ○○係以一寄藏行為，同時觸犯未經許可寄藏可發射子彈具有殺傷力之改造手槍
    及子彈二罪，被告丙○○以一持有行為，同時觸犯未經許可持有可發射子彈具有
    殺傷力之改造手槍及子彈二罪，均為想像競合犯，應分別從一重之未經許可寄藏
    可發射子彈具有殺傷力之改造手槍罪及未經許可持有可發射子彈具有殺傷力之改
    造手槍罪處斷。再被告子○○所犯傷害罪及擄人勒贖罪間；被告丙○○所犯傷害
  罪、擄人勒贖罪及未經許可持有可發射子彈具有殺傷力之改造手槍罪間，各有方
    法結果之牽連關係，均應從一重之擄人勒贖罪處斷。又被告子○○曾因麻醉藥品
    管理條例案件，經台灣板橋地方法院判處有期徒刑六月，又因麻醉藥品管理條例
    案件，經台灣嘉義地方法院及台灣高等法院台南分院分別判處有期徒刑七月及五
    年二月，定其應執行刑為有期徒刑五年六月，接續執行至八十三年二月五日假釋
    出獄，後假釋經撤銷，應執行殘刑三年六月十一日；又因肅清煙毒條例案件，經
    台灣高等法院台中分院判處有期徒刑二年，與上開殘刑接續執行至八十六年十二
    月二十三日又假釋出獄，後假釋再經撤銷，應執行殘刑二年六月十九日，於九十
    年十一月十九日縮短刑期執行完畢（見卷附台灣高等法院被告全國前案紀錄表及
    台灣台中地方法院檢察署刑案資料查註紀錄表），五年以內再犯有期徒刑以上之
    罪，為累犯，應依法加重其刑（其中擄人勒贖罪法定刑為死刑、無期徒刑部分依
    法不得加重）。再先後多次施用第二級毒品犯行，時間緊接，犯罪構成要件相同
    ，顯係基於概括犯意反覆為之，為連續犯，應論以一罪，依法遞加其刑。而所犯
    施用第二級毒品罪、未經許可寄藏可發射子彈具有殺傷力之改造手槍罪及擄人勒
    贖罪間，犯意各別，罪質互異，應予分論併科。爰分別審酌被告丙○○尚無前科
    紀錄，被告子○○已有麻醉藥品管理條例、肅清煙毒條例等前科，並曾經觀察勒
    戒、強制戒治，仍不知悔改，又施用第二級毒品，並寄藏上開具有殺傷力之改造
    手槍、子彈，攜帶上開具有殺傷力之改造手槍、子彈，與被告丙○○共同擄走被
    害人戊○○、己○○勒贖金錢，取得一百五十萬元朋分花用迨盡，嚴重危害社會
    治安，事後迄未賠償被害人戊○○、己○○，及其犯罪動機、目的、手段、所生
    損害、犯罪後態度等一切情狀，各處以如主文所示之刑，被告子○○部分並諭知
    罰金易服勞役之折算標準及定其應執行刑。扣案之第二級毒品安非他命二包（合
    計毛重二三‧一公克），應依毒品危害防制條例第十八條第一項前段諭知沒收銷
    燬之；扣案之具有殺傷力之仿ＦＮ廠半自動手槍製造之金屬玩具手槍更換土造金
    屬槍管改造而成之改造手槍一支、改造子彈二顆（係由玩具金屬彈殼加裝直徑約
    八‧五㎜之金屬彈頭改造而成），係違禁物，應依刑法第三十八條第一項第一款
    宣告沒收（另改造子彈一顆、土造子彈一顆已鑑定用罄，無庸再予宣告沒收）；
    至扣案之吸食器一組、吸食管一支、夾鏈袋九十二個、鏟管一支，係被告子○○
    所有，供犯施用第二級毒品罪所用；手銬一付、斷落手銬一截、膠帶一團為被告
    子○○、丙○○所有，供犯擄人勒贖罪所用，皆應依刑法第三十八條第一項第二
    款宣告沒收。其餘扣案之撕裂之枕頭套二件、毛巾二條，係璽邁汽車旅館所有；
    另行動電話六支、上衣一件、長褲一件、鞋子一雙、眼罩一個、童軍繩一條、膠
    帶一捲、手寫電話紙條二張，與本件犯罪尚無直接關連，均不宜宣告沒收。
據上論斷，應依刑事訴訟法第二百九十九條第一項前段，槍砲彈藥刀械管制條例第十
一條第四項、第十二條第四項、毒品危害防制條例第十條第二項、第十八條第一項前
段，刑法第十一條、第二十八條、第二百七十七條第一項、第三百四十七條第一項、
第五十五條、第五十六條、第四十七條、第四十二條第二項、第三十八條第一項第一
款、第二款、第五十一條第五款，罰金罰鍰提高標準條例第一條前段、第二條，判決
如主文。
本案經檢察官丁○○到庭執行職務。
中      華      民      國      九十三      年    十一    月    三十    日
                              臺灣臺中地方法院刑事第八庭
                    審判長法  官  朱  光  國
                                      法  官  洪  俊  誠
                                      法  官  鍾  堯  航
右正本證明與原本無異。
如不服本判決，應於送達後十日內向本院提出上訴狀（須附繕本），上訴於台灣高等
法院台中分院。
                                      書記官
中      華      民      國      九十三      年    十一    月    三十    日
附錄本案論罪科刑法條全文
槍砲彈藥刀械管制條例第十一條第四項：
未經許可，持有、寄藏或意圖販賣而陳列第一項所列之槍砲者，處一年以上七年以下
有期徒刑，併科新台幣七百萬元以下罰金。
槍砲彈藥刀械管制條例第十二條第四項：
未經許可，持有、寄藏或意圖販賣而陳列子彈者，處五年以下有期徒刑，併科新台幣
三百萬元以下罰金。
毒品危害防制條例第十條第二項：
施用第二級毒品者，處三年以下有期徒刑。
刑法第二百七十七條第一項：
傷害人之身體或健康者，處三年以下有期徒刑、拘役或一千元以下罰金。
刑法第三百四十七條第一項：
意圖勒贖而擄人者，處死刑、無期徒刑或七年以上有期徒刑。
